臺灣板橋地方法院刑事判決　　　　　　 100年度易字第3488號
公　訴　人　臺灣板橋地方法院檢察署檢察官
被　　　告　王逸民
上列被告因竊盜案件，經檢察官提起公訴（100 年度偵字第2452
2 號），本院依簡式審判程序判決如下：
    主  文
王逸民踰越其他安全設備侵入住宅竊盜，累犯，處有期徒刑捌月
。
    事  實
一、王逸民前於民國90年間，因軍法搶奪案件，經軍事法院判處
    應執行有期徒刑7 年6 月確定，於97年3 月27日假釋出監付
    保護管束，於97年8 月23日假釋期滿未經撤銷視為執行完畢
    ；復於98年間，因竊盜案件，經本院以98年度易字第1705號
    判處有期徒刑7 月確定；又於98年間，因違反電信法案件，
    經本院以99年度簡字第1636號判處有期徒刑3 月確定，上開
    2 罪嗣經本院以99年度聲字第4782號裁定應執行有期徒刑8
    月確定，於100 年4 月15日縮刑期滿執行完畢（以上犯罪於
    本案均構成累犯）。詎其猶不知悔改，於100 年7 月19日下
    午4 時30分許，因見潘仁晟位於新北市○○區○○路3 段15
    1 巷64號6 樓住處氣窗未上鎖，竟基於意圖為自己不法所有
    之竊盜犯意，踰越該屬安全設備之氣窗後，侵入屋內竊取新
    臺幣16,000元及軍人證1 張，得手後旋即離去，並將現金花
    用殆盡。嗣為潘仁晟發覺後報警處理，經警調閱監視畫面比
    對，始查悉上情。
二、案經潘仁晟訴由新北市政府警察局三重分局移送臺灣板橋地
    方法院檢察署檢察官偵查起訴。
    理  由
一、本院於準備程序進行中，被告王逸民就被訴事實為有罪之陳
    述，經告知被告簡式審判程序之旨，並聽取公訴人及被告之
    意見後，裁定進行簡式審判程序。
二、前揭事實，為被告在本院審理時坦承不諱，並據告訴人潘仁
    晟於警詢時指述甚明。此外，復有卷附之新北市政府警察局
    三重分局厚德派出所偵辦住宅竊案現場監錄照片暨案情摘要
    表1 份可資佐證，足認被告上開任意性之自白與事實相符。
    從而，本件事證明確，被告前開犯行堪以認定，應予依法論
    科。
三、按刑法第321 條第1 項第2 款之「門扇」係專指門戶而言，
    而所謂「其他安全設備」，則指門扇、牆垣以外，依通常觀
    念足認防盜之一切設備而言，諸如門鎖、窗戶、冷氣孔、房
    間門或通往陽臺之門均屬之（最高法院55年臺上字第547 號
    判例意旨、司法院73年廳刑一字第603 號函、最高法院78年
    度臺上字第4418號判決意旨參照）。次按同條款所謂「毀」
    係指毀損，稱「越」則指踰越或超越，祇要踰越或超越門扇
    、牆垣或其他安全設備之行為使該門扇、牆垣或其他安全設
    備喪失防閑作用，即該當於上開規定之要件。另按刑法第32
    1 條規定業於100 年1 月26日修正公布，並自同年月28日起
    生效施行。修正前該條第1 項第1 款原規定「『於夜間』侵
    入住宅或有人住居之建築物、船艦或隱匿其內而犯之者」，
    始構成該款之加重竊盜罪，然修正後該條款則刪除『於夜間
    』之文字，故於包括日間在內之任何時刻侵入住宅或有人住
    居之建築物、船艦或隱匿其內而竊盜者，均核屬該款所稱之
    加重竊盜罪。經查，本件被告係以攀爬氣窗之方式侵入告訴
    人潘仁晟之住處內行竊，是核被告所為，係犯刑法第321 條
    第1 項第1 款、第2 款之逾越其他安全設備侵入住宅竊盜罪
    。公訴人雖認被告所為，係犯刑法第321 條第1 項第2 款之
    加重竊盜罪，惟被告係侵入住宅行竊之事實，已經認定如前
    ，則被告所為，亦應另構成同條第1 項第1 款之侵入住宅竊
    盜罪甚明，惟此僅係加重條件之擴張，而無變更起訴法條之
    問題，併此敘明。末查，被告前曾受有如事實欄第一項所載
    之犯罪科刑及執行情形，有臺灣高等法院被告前案紀錄表1
    份在卷可憑，其於受有期徒刑之執行完畢後，5 年以內故意
    再犯本件有期徒刑以上之罪，為累犯，應依刑法第47條第1
    項之規定加重其刑。爰審酌被告前已有多次竊盜、搶奪犯行
    ，此有臺灣高等法院被告前案紀錄表附卷可稽，其素行不佳
    ，猶不知悔改，復犯本件竊盜犯行，惡性非輕，且正值青壯
    ，不思以正當途徑賺取金錢，竟恣意竊取他人財物，缺乏對
    他人財產權應予尊重之觀念，兼衡其生活狀況、智識程度、
    犯罪之動機、目的、手段、所竊得財物之價值及犯後坦承犯
    行，態度良好等一切情狀，量處如主文所示之刑。
據上論斷，應依刑事訴訟法第273 條之1 第1 項、第299 條第1
項前段，刑法第321 條第1 項第1 款、第2 款、第47條第1 項，
判決如主文。
本案經檢察官王乙軒到庭執行職務。
中    華    民    國    100     年    11    月   18   日
                      刑事第一庭  法  官  陳正偉
上列正本證明與原本無異。
如不服本判決，應於判決送達後10日內敘明上訴理由，向本院提
出上訴狀 (應附繕本) ，上訴於臺灣高等法院。其未敘述上訴理
由者，應於上訴期間屆滿後20日內向本院補提理由書「切勿逕送
上級法院」。
                                  書記官  許慧禎
中    華    民    國    100     年    11    月   18   日
附錄本案論罪科刑法條全文：
刑法第321 條
犯竊盜罪而有下列情形之一者，處六月以上、五年以下有期徒刑
，得併科新臺幣十萬元以下罰金：
一、侵入住宅或有人居住之建築物、船艦或隱匿其內而犯之者。
二、毀越門扇、牆垣或其他安全設備而犯之者。
三、攜帶兇器而犯之者。
四、結夥三人以上而犯之者。
五、乘火災、水災或其他災害之際而犯之者。
六、在車站、埠頭、航空站或其他供水、陸、空公眾運輸之舟、
    車、航空機內而犯之者。
前項之未遂犯罰之。